臺灣士林地方法院刑事判決　　　　　　　　　　　　　八十九年度自字第二三七號
　　自　訴　人　甲○○
　　　　　　　　丙○○
　　被　　　告　乙○○
　　　　　　　　丁○○
右列被告因偽造文書案件，經自訴人提起自訴，本院判決如左：
    主  文
乙○○、丁○○共同連續行使偽造私文書，足以生損害於他人，乙○○處有期徒刑壹
年；丁○○處有期徒刑陸月，如易科罰金以參佰元折算壹日。
偽造之「楊石象」名義印章壹顆及八十三年三月二十二日不動產買賣契約書上偽造「
楊石象」之署押貳枚及印文貳拾枚均沒收。
自訴人丙○○部分自訴不受理。
    事  實
一、
（一）乙○○前於民國八十四年間因竊佔案件，經臺灣高雄地方法院判處有期徒刑十
      月緩刑三年，於八十五年二月八日確定。丁○○有詐欺及偽造文書等前科，最
      近一次係於八十八年間因偽造文書罪，經臺灣臺北地方法院判處有期徒刑三月
      緩刑二年，於八十九年五月十一日確定。
（二）緣乙○○先前曾與楊石象就坐落台北市○○區○○路二小段一六０及一六０之
      二地號土地訂立買賣契約，買賣價金為一億八千十七萬元，乙○○並先支付定
      金五十萬元。乙○○為向甲○○借款，乃與其合夥人丁○○基於犯意之聯絡及
      行使偽造文書之概括犯意，於八十三年三、四月間某時，在不詳處所，以楊石
      象名義偽造不動產買賣契約書，內容略以楊君與乙○○於八十三年三月二十二
      日就上揭土地訂立買賣契約、價金新台幣（以下同）二億八千九百四十七萬元
      、簽約時乙○○業交付定金一千萬元、已開立高雄第十信用合作社三民分社支
      票二紙共一千零一百八十萬元云云，並製作土地收支營運計劃書為附件（略稱
      預計銀行貸款三億，利息負擔每月二百五十萬，營運收入有：速食店、加油站
      、洗車、不動產未來增值潛力等等），乙○○與丁○○並偽造楊石象之印章一
      枚蓋於其上及偽造楊君之署押，以完成該私文書之偽造，致生損害於楊石象，
      完成後再加以影印。嗣於八十三年四月間某日，二人於台北市士林區泰北高中
      附近，向甲○○提出該偽造之不動產買賣契約書影本及附件土地收支營運計劃
      書、支票等件影本以行使之，稱已買受上揭土地欲開發經營速食店、加油站等
      生意，獲利甚豐，甲○○乃自八十三年四月十六日起分別交付乙○○借款一千
      九百五十萬元，致損害於楊石象及甲○○。乙○○因欲再向甲○○借款，而甲○○要求出示契約書正本，乙○○乃與丁○○基於上揭行使偽造文書之概括犯
      意，先由丁○○在不詳時地於上揭偽造契約書影本上記載「與正本相符，乙○○、８３、１１、２１」，嗣於八十三年十一月二十一日在台北市凱悅飯店內
      向甲○○行使上揭偽造契約書影本，向甲○○表示借款，致生損害於楊石象及
      甲○○，甲○○因故未同意。
二、案經被害人甲○○提出自訴。
    理  由
甲、程序方面：
一、按刑事訴訟法第三百三十九條第一項前段規定：犯罪之被害人得提起自訴。而所
    稱之犯罪被害人，固以因犯罪而直接被害之人為限，惟所謂之直接被害人，係指
    其法益因他人犯罪而直接受其侵害者而言：：偽造文書之直接被害人，雖亦僅限
    於文書名義人，但行使此項文書，致受損害者，能否仍認非屬直接被害人，而不
    得提起自訴，自非無研酌之餘地，最高法院八十五年台上字第三五一０號裁判可
    資參照；又偽造文書之直接被害人，固僅限於文書名義人，但行使此項文書向人
    詐財者，其被詐財者，應同屬直接被害人，自非不得提起自訴，最高法院七十台
    上字第一０九一號判例亦著有明文，足認因行使偽造文書被詐財之被害人，具有
    雙重之直接被害人身分，而本件經本院審理結果，自訴人甲○○確因被告行使偽
    造文書之行為，致生財產上之損害（詳如理由乙部分所述），自訴人甲○○之財
    產法益係因被告之偽造文書犯行而直接受侵害，乃偽造文書之直接被害人，是本
    件自訴人甲○○自訴合法，先予敘明。
二、被告丙○○自訴部分：
    依上揭說明，必須因犯罪而被害之人，始得提起自訴；非因犯罪而被害之人，不
    得提起自訴乃然之解釋。本件與被告交易之對象乃自訴人甲○○，並非自訴人丙○○乙節，業據被告供承在卷，而自訴人甲○○於前揭詐欺案偵審過程中亦僅主
    張被告向其行使偽造文書，從未主張向自訴人丙○○行使偽造文書之事實，再觀
    諸本件二造所呈之證據資料，契約當事人皆為自訴人甲○○，自訴人丙○○並未
    與焉，至於自訴人甲○○交付被告乙○○款項之實際所有權人，或交付支票之發
    票名義人，是否為自訴人丙○○，核與犯罪被害人之認定無涉，是自訴人丙○○
    並非本件犯罪之直接被害人，其自訴之提起即不合法。
乙、有罪理由：
一、訊據被告乙○○、丁○○均矢口否認有何偽造文書犯行，被告乙○○辯稱：伊並
    未偽造系爭買賣契約書，自訴人甲○○雖曾交付伊二千萬元，惟是兩造買賣高雄
    小港房地的價金，並非借款，自訴人甲○○雖同意投資台北市○○區○○段土地
    二千萬元，但這是小港買賣半年後的事情，且自訴人甲○○迄今分文未出等語；
    被告丁○○辯稱：伊並未參與契約書之偽造，本件偽造契約書影本乃被告乙○○
    交給伊的，伊告以被告乙○○有人要借款要看契約，被告乙○○即交付影本，惟
    伊當時不知道契約影本是偽造的，亦未將之交付自訴人，又在泰北高中前被告乙○○曾交付契約書及其資料給自訴人，但是那份契約伊忘記了等語。
（一）本案首應審查者，乃系爭契約是否為偽造。
      系爭契約乃偽造楊石象名義製作乙節，業據楊石象、楊慶宗於前案即台灣台北
      地方法院檢察官檢察署八十五年度偵字第一三六一三號詐欺等案八十五年十月
      八日偵訊中證稱在卷，此經本院調閱該卷核實，又審諸附卷楊石象與被告乙○○簽立真正之不動產買賣契約影本（自證十三）與被告向自訴人甲○○提出之
      不動產買賣契約影本（自證一）二者不論楊石象之署押、印文、契約內容及條
      款、代書、總價金（前者為一億八千十七萬、後者為二億八千九百四十七萬元
      ）、簽約時被告乙○○交付訂金數額（前者為五十萬元、後者為一千萬元）等
      項均不相同，而系爭契約既非楊石象所簽立，顯係偽造之事實，應堪認定。
（二）次應查明者，乃系爭偽造之契約是否為被告二人共同偽造進而行使。
      訊據被告乙○○、丁○○於本院均否認共同偽造進而行使偽造文書之事實，然
      查：
      (1)被告丁○○於前揭詐欺案偵查程序中自承：「我們曾經有商量過，因為原先
        向地主買是一億八千多萬元左右，後來是為了要提供給新買主看我們的買賣
        價，所以們有作了一份新合約價款二億八千九百四十七萬元的合約書，以表
        示我們是以高價買入」，此經本院調閱該偵查卷核實（見上揭偵查卷第二一
        五頁），核與被告乙○○於偵查中所供：「他（指被告丁○○）是跟我一起
        買的」乙節相符（見上揭偵查卷第六二頁），雖然就由何人實際製作該契約
        書乙節，被告乙○○與丁○○二人之間所供不符而互為推諉，被告丁○○稱
        ：「是仲人寫的」（見上揭偵查卷第二一五頁）、被告乙○○供稱：「那是
        丁○○寫的：：劉某拿給我時是一張空白的契約，文字內容我不知道，我只
        寫了姓名、地址、電話號碼」（見偵查卷第六二頁），然被告二人供述被告
        乙○○、丁○○偽造契約書之事實至明，果若被告二人未有偽造文書之情事
        ，則其等何以於前案訊問時為此揭陳述，其等於本院翻異前詞之可信度即有
        可疑。又被告雖於上揭偵查中另辯稱並未向自訴人甲○○行使系爭契約書，
        而是為了向其他金主借錢向他人行使云云，然被告丁○○於本院初訊時已供
        承：被告乙○○在自訴人甲○○交錢之前曾交付一份影本給自訴人（見本院
        八十九年十二月十二日訊問筆錄第三頁）及被告乙○○於泰北高中前曾提出
        系爭士林福林段買賣契約影本予自訴人之事實（見本院八十九年十二月十二
        日訊問筆錄第四頁），亦足認自訴人主張被告有向自訴人甲○○行使系爭偽
        造契約書之事實，堪予採信。
      (2)系爭偽造契約書上記載：「簽約時甲方（即乙○○）：：另開立高雄第十信
        用合作社三民分社支票二張，金額分別為新台幣一千萬元整及一百八十萬元
        整（如附件）：：」，有系爭契約書影本及附件在卷可憑，審諸附件同面額
        之高雄市第十信用合作社支票影本，發票人乃陳政宏，為被告乙○○之兒子
        ，若被告乙○○未參與上揭買賣契約書之偽造，何人能取得被告乙○○兒子
        陳政宏之支票？何人有動機以被告乙○○名義偽造契約？又大費周章知悉被
        告乙○○之子陳政宏之支票帳戶？此外，若被告未持以向自訴人甲○○行使
        ，自訴人甲○○又如何能取得該支票影本？亦足認被告乙○○參與系爭偽造
        契約之行為。
      (3)被告丁○○於行為時為被告乙○○之合夥人，二人共同投資，業據被告丁○○於前案偵訊中供明（見上揭偵查卷第二一四頁反面），參以被告丁○○所
        供關於偽造契約書乙節二人曾經商量過（見上揭偵查卷第二一五頁）以及自
        承在偽造契約書記載「與正本相符」之文字，均足認被告丁○○就本件契約
        書之偽造以及行使，與被告乙○○間有犯意聯絡及行為之分擔。
（三）再應查明者，被告行使偽造契約是否致生損害於自訴人。
      按自訴人甲○○與被告乙○○（契約名義人為被告乙○○之子陳冠中、陳政呈
      、陳政宏）就高雄市○○區○○路八十一號、八十三號房地訂有買賣契約（以
      下簡稱小港買賣契約），被告乙○○辯稱：自訴人甲○○交付款項的原因乃因
      小港買賣契約而交付價金等語；自訴人則主張：自訴人是因為誤信系爭偽造之
      士林土地買賣契約書而借款予被告乙○○，小港買賣契約形式上為買賣契約，
      實質是信託擔保該筆一千九百五十萬元之借款等語。據此，本件應再查明者，
      乃自訴人是否因被告行使偽造契約書而交付款項致生損害？即自訴人交付款項
      之原因，究竟是因為被告行使系爭偽造契約書而借款予被告乙○○，或者因為
      自訴人向被告買受高雄小港土地而交付買賣價金？
      (1)關於此節，被告乙○○最初於前揭詐欺案臺灣臺北地方法院檢察署八十五年
        十月八日偵訊中供稱：「（你有跟甲○○借約二千五百萬元？）原先借二千
        萬元，後來五百萬元是投資」（見偵查卷第六十一頁以下），業已明白自承
        自訴人與被告乙○○間二千萬元（實為一千九百五十萬元）債務為借款，被
        告事後始翻異前詞改稱為買賣。而被告丁○○於前案臺灣高等法院高雄分院
        八十八年三月二十二日調查時亦供稱為借貸：「當時雙方是借貸過戶擔保，
        借二千萬元，這是雙方說好的條件，借款期限我忘記了。（其他借款條件？
        ）應該有算利息，其他條件我不清楚。（為何要簽買賣合約書？）是保障用
        」（見臺灣高等法院高雄分院八十八年度上易字第一八七號詐欺案第一二三
        頁反面以下）。被告丁○○於本院審理中亦供稱：「是我介紹被告乙○○以
        小港房地向自訴人借二千萬元：：因當時被告乙○○有負債，二千萬元是被
        告陳向自訴人借的錢，買賣契約是他們當初的約定。」（見本院九十年十月
        五日審理筆錄第七頁以下）
      (2)小港買賣契約書上二造約定價金四千萬元，此有買賣契約書影本附於前揭案
        卷可稽。然查，小港買賣契約之標的物，於訂約當時設定有三項抵押權，抵
        押權人分別為前高雄第十信用合作社（即泛亞商業銀行五福分行）、余鎮東
        及余陳河，惟二造於小港買賣契約訂約之際，對於抵押權如何處置，卻完全
        末予約定，此已與交易常情有違。再者，本院向銀行函查結果，屆至八十三
        年十一月二十二日被告乙○○對於第一順位抵押權之債權人即前高雄第十信
        用合作社尚有債務本金六千萬元及利息四百萬四千五百四十八元未清償，該
        債務迄八十五年九月十八日由銀行承受擔保物而償還利息二百四十九萬一千
        六百七十七元、償還本金二千七百三十四萬二千五百二十元，八十七年四月
        二十九日銀行轉銷呆帳三千二百六十五萬七千三百七十四元，此有泛亞商業
        銀行五福分行九十一年一月十七日（九一）泛福發字第０００九號函暨檢附
        之催收款項放款明細帳各一紙附卷可稽，是以，小港買賣契約簽約之際，該
        抵押債務高達六千餘萬元，自訴人甲○○如何可能在未約定塗銷此筆抵押權
        之情形下，以價金四千萬元買受小港房地？又於買賣契約中貿然約定承受銀
        行債務二千五百萬元？此項約定顯然重大違反自訴人甲○○之利益與交易常
        情。
      (3)本件自訴人甲○○主張交付被告乙○○款項，係於八十三年四月十六日交付
        二百萬元（到期日八十三年四月二十五日、票號ＥＡ0000000號之支
        票）、八十三年五月七日交付總額一千四百七十四萬一千六百元（面額五百
        萬元、到期日八十三年五月六日、票號ＡＨ0000000號支票一紙；面
        額三百萬元、到期日八十三年五月六日、票號ＡＨ0000000號支票一
        紙；面額三百二十萬元、到期日八十三年五月六日、票號ＥＡ000000
        0號支票一紙；面額三百三十四萬一千六百元、到期日八十三年五月六日、
        票號ＥＡ0000000號支票一紙）、八十三年五月十四日交付現金六十
        一萬八千四百元，同日並由半年之利息抵扣借款二百三十四萬元、八十三年
        八月九日交付五十萬元現金，合計一千九百五十萬元，此有支票影本五紙在
        卷可稽，被告乙○○則稱實際付款情形忘記了。而觀諸前案附卷之買賣契約
        所載二造約定價金四千萬元，付款情形如下：「支付定金二百萬元整。乙方
        簽發第一商業銀行大安分行帳號六六四二─三，票號0000000號。第
        一次款約八十三年四月二十五日，稅單核下之同時交付新台幣三百萬元。第
        二款約八十三年五月五日新台幣一千四百五十萬元，產權移轉乙方取得權狀
        三日內交付。貸款於八十三年十一月十五日新台幣二千五十萬元正交由乙方
        向銀行繳納」（見臺灣高雄地方法院八十六年度易字第六四三八號詐欺案第
        五十九頁），然查：首先，關於契約所載之第一次款三百萬元乙節，自訴人
        自八十五年間兩造爭訟之詐欺案起迄本案審理止，從未主張交付過此筆款項
        ，而被告乙○○對於自訴人交款情形亦從未爭執過，是自訴人有無依買賣契
        約約定交付此筆款項，即有疑問；其次，依買賣契約約定第二次款應在產權
        移轉乙方取得權狀三日內交付，而系爭產權移轉係在八十三年五月十七日，
        有土地登記簿謄本附於前揭詐欺卷可證。然本件自訴人係於八十三年五月七
        日交付被告乙○○面額共計一千四百七十四萬一千六百元、到期日八十三年
        五月六日之支票三紙，是不論交付日期或支票到期日，自訴人均尚未取得權
        狀，自訴人如何可能依買賣契約約定交付第二次款，況且自訴人交付之金額
        為一千四百七十四萬一千六百元，亦非一千四百五十萬元，此又與買賣契約
        所載不符；再者，本院向前高雄第十信用合作社即泛亞商業銀行函查結果：
        系爭買賣標的物為抵押物擔保之銀行貸款，截至八十三年十一月二十二日尚
        有放款催收款項本金六千萬元及利息四百萬四千五百四十八元，此有泛亞商
        業銀行五福分行九十一年一月十七日（九一）泛福發字第０００九號一紙附
        卷可稽，業如前述，因此，小港買賣契約簽約當時銀行貸款本金六千萬元，
        利息亦高達數百萬元，兩造如何可能約定「尾款二千五十萬元由乙方（自訴
        人甲○○）繳納」？又其他債務餘額如何處置卻支字未提？綜上調查結果，
        小港買賣契約約定之價金給付情形，與二造實際付款情形均不相符，本件二
        造之法律關係究否為買賣契約，尚難遽信。
      (4)本件自訴人主張：二造約定一千九百五十萬元之借款利息以二分計算，被告
        乙○○曾交付發票人陳政宏（被告乙○○之子）、面額二百三十四萬元、到
        期日八十三年十一月五日、面額ＦＢ00000000號之支票一紙作為支
        付借款利息，且開立同面額之本票為擔保乙情，自訴人並提出本票及代收（
        支票）款項記錄影本等件為證；訊據被告乙○○自承交付系爭支票予自訴人
甲○○，惟另辯稱：交付該票的原因是以基隆中船路土地為擔保向自訴人甲○○的另筆借款云云。然查，被告乙○○向自訴人甲○○以基隆中船路為擔
        保之借款之金額為五百萬元，而分次交付之借款數額並未有「二百三十四萬
        元」該筆，此有會帳單影本一紙附卷可考（自證四），況且該筆借款時間為
        八十三年八月，被告乙○○何以開出到期日「八十三年十一月五日」之支票
        ？被告乙○○所辯核與事證不符。反觀以借款本金一千九百五十萬元、半年
        期、利息二分計算之，利息金額確實為二百三十四萬元（00000000 x 2% x
        6 = 0000000），又支票到期日「八十三年十一月五日」亦與借款發生半年
        之日期相符，自訴人此部分主張應為可採。據此，亦證二造系爭款項之法律
        關係為借款，而非買賣，否則焉有給付利息之理，此與被告乙○○偵查之際
        最初之自白相符。
      (5)再查，小港買賣契約上第五點載有「尾款於八十三年十一月十五日貸款新台
        幣二千五十萬元正交由乙方（即自訴人甲○○）向銀行繳納」，尚應查明者
        乃以小港買賣標的物即高雄市○○區○○路八十一號、八十三號房地為抵押
        物向前高雄第十信用合作社之貸款本息，於本件買賣契約訂立後，究否如契
        約所載債務歸自訴人承擔而由自訴人繳納？或仍由被告乙○○繳納？本院向
        泛亞商業銀行五福分行（即前高雄第十信用合作社）函查結果：「陳政宏（
        以買賣標的物為抵押物擔保之借款）截至八十三年十一月二十二日在本分行
        尚有放款催收款項本金六千萬元及利息四百萬四千五百四十八元。八十四年
        九月二十一日起至八十五年九月二日止由乙○○、陳政宏、陳王春菊、陳冠
        中帳戶轉帳繳息」，有泛亞商業銀行五福分行九十一年一月十七日（九一）
        泛福發字第０００九號函暨檢附之催收款項放款明細表、傳票、帳號對照查
        詢單等件影本附件可稽，是被告乙○○與自訴人甲○○訂立小港買賣契約後
        ，該貸款利息仍由被告乙○○及其家人繳納，並非由自訴人甲○○繳納之事
        實，應堪認定。又被告乙○○於本院亦自承並未向自訴人甲○○追償過上揭
        支付的銀行本息之事實，觀諸二造其後之各項會帳憑據，被告乙○○嗣後亦
        未向自訴人主張追償。是以，本件契約若果真為買賣契約，則何以於房地過
    戶後，卻仍然由原所有權人繼續繳納貸款本息，而非如買賣契約上所載由買
        受之一方即自訴人甲○○繳納？被告乙○○雖辯稱不知銀行扣款之事實云云
        ，然查，自八十三年五月十七日起標的物移轉予自訴人甲○○名義起迄八十
        五年九月二日期間，長達二年餘之時間，被告及其家人均仍自帳戶轉帳向泛
        亞銀行繳息，其間被告乙○○與自訴人就債權債務關係業已協商多時，自訴
        人甲○○甚且已對被告乙○○提出詐欺告訴，被告乙○○焉有不知上揭繳息
        之事實，被告乙○○所辯顯不可採，據此，上揭買賣契約所載「銀行貸款由
        自訴人甲○○繳納」應非二造之真意，本件由買賣契約訂立以及過戶後仍由
        被告乙○○繳納銀行貸款利息之事實觀之，自訴人主張小港買賣契約實質之
        法律關係乃信託擔保（擔保其對被告乙○○二千萬元借款）之情，尚有所據
        。
      (6)被告乙○○另於八十三年八月間曾提供基隆中船路土地為擔保，向自訴人甲○○借款五百萬元乙節，為二造所供承，且有自訴人提出編號自證四之會帳
        單一紙影本附卷可佐，觀諸上揭會帳單上所載借款五百萬元之借支明細，其
        中載明「８０小港扣九月份利息（十信）（五月─九月）」，由上揭記載可
        知，二造於系爭高雄小港房地之買賣契約訂立後，以該房地為抵押之向泛亞
        銀行（前高雄十信）借款，仍由被告乙○○支付（並非由自訴人甲○○支付
        ），且被告乙○○並向自訴人甲○○借款八十萬元來繳納該借款利息之事實
        ，此與上揭(5)之調查結果互核相符。由此益證系爭買賣契約之真意應為信託
        擔保契約，否則焉有出賣房地由買受人承受銀行債務之後，仍繼續由出賣人
        繳納銀行利息之理？
      綜上調查證據結果，自訴人甲○○交付被告乙○○一千九百五十萬元之原因為
      借款，並非因為買賣契約而給付價金，小港買賣契約為信託擔保之事實，應堪
      採信，亦足證明被告二人向自訴人甲○○行使偽造契約書之事實，而本件自訴
      人甲○○既因被告二人共同行使偽造契約書而給付借款，被告二人行使偽造文
      書已足生損害於自訴人甲○○以及被偽造名義人楊石象，被告二人行使偽造私
      文書犯行，應堪認定。
二、核被告乙○○及丁○○所為，係犯刑法第二百十六條、第二百十條之行使偽造私
    文書罪。被告偽造「楊石象」名義印章及署押為偽造私文書之部分行為，偽造私
    文書後進而行使，偽造之低度行為為行使之高度行為所吸收，均不另論罪。又被
    告所涉詐欺部分，業經臺灣高等法院高雄分院以八十八年度上易字第一八七號判
    決被告乙○○無罪，是被告上揭所犯行使偽造文書罪與詐欺部分即無牽連犯關係
    ，而偽造文書部分既未經起訴及審理，尚不為前揭案件確定判決效力所及，併予
    敘明。被告二人間就本件犯行有犯意之聯絡，行為之分擔，均為共同正犯。被告
    先後多次行使偽造私文書犯行，時間緊接，手法相同，且係犯構成要件相同之罪
    名，顯係基於概括犯意而為，應依連續犯之規定以一罪論，並依法加重其刑。爰
    審酌被告二人犯罪之動機、目的、手段、智識程度、二人參與本件犯罪之程度及
    被害人犯罪所生之損害，及犯罪後態度等一切情狀，各量處如主文所示之刑。被
    告丁○○諭知有期徒刑六月部分，因被告犯罪後，刑法第四十一條第一項易科罰
    金之標準業已修正變更，事涉刑之執行，應依修正後之刑法第四十一條第一項前
    段規定諭知易科罰金標準。又偽造之「楊石象」印章及偽造之不動產買賣契約書
    不能證明業已滅失，是偽造之印章一枚及偽造契約上偽造之「楊石象」名義印文
    及署押，均應依刑法第二百十九條宣告沒收。
據上論斷，應依刑事訴訟法第三百三十四條、第三百四十三條、第二百九十九條第一
項前段，刑法第二十八條、第五十六條、第二百十六條、第二百十條、第二百十九條
、第四十一條第一項前段，罰金罰鍰提高標條例標準條例第二條，判決如主文。
中      華      民      國      九十一    年      三      月    八    日
                                  臺灣士林地方法院刑事第二庭
                                      法  官  王  梅  英
右正本證明與原本無異。
如不服本判決，應於判決送達後十日內，向本院提出上訴狀。
                                      書記官  方  淩  貞
中      華      民      國      九十一    年      三      月    九    日
附錄本案論罪科刑法條：
刑法第二百十條：
    偽造、變造私文書，足以生損害於公眾或他人者，處五年以下有期徒刑。
刑法第二百十六條：
    行使第二百十條至第二百十五條之文書者，依偽造、變造文書或登載不實事項或
    使登載不實事項之規定處斷。
